臺灣板橋地方法院刑事判決　　　　　　100年度易字第3074號
公　訴　人　臺灣板橋地方法院檢察署檢察官
被　　　告　徐兆旭
上列被告因犯竊盜案件，經檢察官提起公訴（100 年度偵字第19
862 、19978 號），被告於審理中為有罪陳述，經告知簡式審判
程序之旨，並聽取當事人之意見後，由本院裁定行簡式審判程序
，判決如下：
    主  文
徐兆旭所犯如附表所示之各罪，均累犯，各處如附表所示之宣告
刑。應執行有期徒刑陸月，如易科罰金，以新臺幣壹仟元折算壹
日。
    事  實
一、徐兆旭前因犯下列竊盜等案件，均經判決確定，下列(一)、(二)
    、(四)所示各罪之有期徒刑，均已執行完畢（於本案均構成累
    犯之前科）：
  (一)前因於民國96年7 月15日分別犯恐嚇取財罪及攜帶兇器竊盜
    罪，經本院以96年度訴字第2920號刑事判決分別判處有期徒
    刑八月、六月，並定其應執行刑為有期徒刑一年，於96年12
    月10日確定。
  (二)復因於96年11月22日犯攜帶兇器竊盜罪，經本院以96年度簡
    字第8708號刑事簡易判決判處有期徒刑六月，於97年4 月25
    日確定。
  (三)上開(一)、(二)所示之罪，於97年1 月31日起入監執行後，再經
    本院裁定定應執行刑為有期徒刑一年六月，於98年4 月13日
    縮刑期滿執行完畢（於本案構成累犯之前科）。
  (四)其於出監後，隨因於98年10月29日、同年11月11日、同年11
    月12日及同年11月13日，分別犯恐嚇取財未遂罪（共五罪）
    ，經本院以98年度易字第3266號刑事判決各判處有期徒刑四
    月，並定其應執行刑為有期徒刑八月，於99年10月22日縮刑
    期滿執行完畢（於本案構成累犯之前科）。
  (五)詎於出監後，又因於100 年7 月28日、同年7 月30日、同年
    8 月1 日、同年8 月4 日，分別犯竊盜罪（共五罪），經本
    院於100 年8 月30日以100 年度簡字第6115號刑事簡易判決
    各判處有期徒刑三月，並定其應執行刑為有期徒刑十月，如
    易科罰金，以新臺幣一千元折算一日（現尚未確定）。
二、徐兆旭明知竊盜犯行之違法性，竟基於將賣場商品以夾藏攜
    出之方式之竊取賣場商品之竊盜犯意，意圖為自己不法之所
    有，分別於下列各該時地，為各該竊盜犯行：
  (一)於100 年7 月22日上午11時38分許，在新北市○○區○○街
    95號之台灣屈臣氏個人用品商店股份有限公司（下稱屈臣氏
    公司）華新分店內，乘店員不注意之際，徒手將陳列在該店
    商品架上之落建生髮液七盒及維骨力膠囊二瓶（售價共新臺
    幣21,850元）取下並藏放在其所攜帶之黑色背包內，而竊取
    該等商品得手，隨即自該店離去，惟因觸動門口警報器，為
    該店店長林玉蘋發現攔阻並報警處理，徐兆旭即取出竊取物
    品並乘機逃脫，惟旋為據報到場處理之警員及路人聯手制伏
    逮捕（100 年度偵字第19862 號起訴事實）。
  (二)於100 年7 月23日深夜11時51分許，在新北市○○區○○路
    三段1 號之屈臣氏公司金城分店內，乘店內人員不注意之際
    ，乘店員不注意之際，徒手將陳列在該店商品架上之倍健軟
    膠囊一盒（售價新臺幣3,600 元）取下並藏放在其所攜帶之
    手提袋內，而竊取該商品得手，並欲利用結帳其他選購商品
    時夾帶離去，惟因觸動門口警報器，為該分店主任潘正翰當
    場發現攔阻，並報警查獲（100 年度偵字第19978 號起訴事
    實）。
三、案經屈臣氏公司分委由告訴代理人林玉蘋及潘正翰訴請新北
    市政府警察局中和第一分局及土城分局報告臺灣板橋地方法
    院檢察署檢察官偵查起訴。
    理  由
一、本案被告徐兆旭所犯係死刑、無期徒刑或最輕本刑為三年以
    上有期徒刑以外之罪，於本院審理程序進行中，被告先就被
    訴事實為有罪之陳述，經本院告知簡式審判程序之旨，並聽
    取公訴人、被告之意見後，由本院依刑事訴訟法第273 條之
    1 第1 項規定，裁定進行簡式審判程序。
二、上開事實業據被告徐兆旭於本院審理中均坦承不諱，核與證
    人林玉蘋及潘正翰於警詢中證述之情節相符，並有上開各時
    段之監視錄影畫面翻拍、扣押物品目錄表、贓物認領保管單
    一紙在卷可稽，是被告上開具任意性之自白核與事實相符應
    堪信實。本案事證明確，被告犯行洵堪認定，應予依法論科
    。
三、被告徐兆旭就其如事實欄二各該欄所示之各該行為，核其所
    為，均係犯刑法第320 條第1 項之竊盜罪，共二罪。被告就
    上開二次犯行，其犯意各別，行為互異，自屬數罪，應予分
    論併罰。被告前受有如事實欄一所示之犯罪科刑及執行情形
    ，有臺灣高等法院被告前案紀錄表一份在卷可憑，其受有期
    徒刑之執行完畢後，五年以內故意再犯本案有期徒刑以上之
    各罪，均構成累犯，均應依刑法第47條第1 項之規定各加重
    其刑。爰審酌被告前因竊盜犯行經偵審程序判決有罪並已經
    執行完畢，復為本案竊盜犯行，所為顯屬非是，茲斟酌被告
    前案紀錄、教育程度、經濟狀況、犯案動機、被害財物之價
    值及幸已尋獲而返還被害人、犯後坦承犯行及其前各次竊盜
    犯行所竊得財物與判處刑度等一切情狀，分別量處如附表所
    示之宣告刑，並定其應執行刑如主文所示，並就各該宣告刑
    與其執行刑，諭知如易科罰金之折算標準，以示懲儆。
據上論斷，應依刑事訴訟法第273 條之1 第1 項、第299 條第1
項前段，刑法第320 條第1 項、第47條第1 項、第51條第5 款、
第41條第1 項，刑法施行法第1 條之1 第1 項、第2 項前段，判
決如主文。
本案經檢察官王家春到庭執行職務。
中    華    民    國   100     年    9     月    30    日
                  刑事第三庭  法  官  陳世旻
┌─────────────────────────────────────────────┐
│附表：                                                                                    │
├──┬────────────┬─────────┬───────────────────┤
│編號│犯罪事實                │所犯罪名          │宣告刑                                │
├──┼────────────┼─────────┼───────────────────┤
│ 一 │事實欄二、(一)所示之犯行。│犯竊盜罪，累犯。  │處有期徒刑月，如易科罰金，以新臺幣壹│
│    │                        │                  │仟元折算壹日。                        │
├──┼────────────┼─────────┼───────────────────┤
│ 二 │事實欄二、(二)所示之犯行。│犯竊盜罪，累犯。  │處有期徒刑肆月，如易科罰金，以新臺幣壹│
│    │                        │                  │仟元折算壹日。                        │
└──┴────────────┴─────────┴───────────────────┘
上列正本證明與原本無異。
如不服本判決，應於判決送達後10日內敘明上訴理由，向本院提
出上訴狀 (應附繕本) ，上訴於臺灣高等法院。其未敘述上訴理
由者，應於上訴期間屆滿後20日內向本院補提理由書「切勿逕送
上級法院」。
                              書記官  梁福建
中    華    民    國   100    年    10    月    3     日
附錄：本案論罪科刑法條
中華民國刑法
第  320    條  （普通竊盜罪、竊佔罪）
意圖為自己或第三人不法之所有，而竊取他人之動產者，為竊盜
罪，處五年以下有期徒刑、拘役或五百元以下罰金。
意圖為自己或第三人不法之利益，而竊佔他人之不動產者，依前
項之規定處斷。
前二項之未遂犯罰之。
中華民國刑法施行法 (民國 95 年 06 月 14 日修正)
第    1- 1 條
中華民國九十四年一月七日刑法修正施行後，刑法分則編所定罰
金之貨幣單位為新臺幣。
九十四年一月七日刑法修正時，刑法分則編未修正之條文定有罰
金者，自九十四年一月七日刑法修正施行後，就其所定數額提高
為三十倍。但七十二年六月二十六日至九十四年一月七日新增或
修正之條文，就其所定數額提高為三倍。